【裁判字號】    92,簡上,482
【裁判日期】    921106
【裁判案由】    傷害等
【裁判全文】
臺灣高雄地方法院刑事判決                        九十二年度簡上字第四八二號
    公  訴  人  臺灣高雄地方法院檢察署檢察官
    被  告  即
    上  訴  人  乙○○
右列上訴人因傷害案件，不服本院高雄簡易庭九十二年度簡字第二七五五號中華民國
九十二年七月二十四日刑事簡易判決（聲請簡易判決處刑案號：臺灣高雄地方法院檢
察署九十二年度偵字第一一七八九號），提起上訴，本院管轄之第二審合議庭判決如
左：
    主  文
上訴駁回。
    事  實
一、緣丁○○於民國九十二年五月四日十八時四十五分許，邀請乙○○前往高雄市苓
    雅區○○○路四六一號三樓一番卡拉ＯＫ唱歌，詎雙方見面後，二人竟為前乙○
    ○新台幣一萬九千元之財務投資退費問題發生爭執並起口角，丁○○竟向乙○○
    恐嚇表示：如果到內門要讓他死等語，致乙○○心生畏懼。嗣丁○○欲先行離開
    ，惟乙○○因已報警處理欲將其留住，乙○○乃基於傷害之犯意，出手拉扯丁○
    ○之腰帶，雙方發生推擠，乙○○因而受有左肩挫傷併血腫、右前臂抓傷及右小
    腿刮傷之傷害（丁○○恐嚇及傷害部分業經判決確定）；另丁○○因乙○○之拉
    扯亦受有胸部挫傷泛紅併擦皮傷二×○．五公分、下腹部（恥骨聯合上方）壓痛
    等之傷害。
二、案經丁○○訴由高雄市政府警察局苓雅分局報告臺灣高雄地方法院檢察署檢察官
    偵查聲請簡易判決處刑。
    理  由
一、訊據被告乙○○固不否認確於右揭時、地與告訴人丁○○發生爭執，並拉扯告訴
    人丁○○腰帶之事實，惟矢口否認有何傷害犯行，辯稱：伊當時已經喝醉，沒有
    毆打丁○○云云。經查：右揭犯罪事實業據告訴人丁○○於警訊、偵訊及本院審
    理中指述甚詳，核與現場目擊證人丙○○於偵查中證述：「丁○○拿著皮包要走
    出去，乙○○便抓住丁○○不讓他走，他當時是抓住他的腰帶」「二人均在拉扯
    」（見九十二年六月三十日偵訊筆錄）之情節大致相符。被告固執前揭情詞辯解
    ，惟查：
    (一)被告出手拉扯告訴人腰帶之事實，業據被告坦承不諱，已如前述，且被告於本
      院審理中亦不諱言，告訴人腰際之皮帶確實遭其扯下等語（見本院九十二年十
      月三日訊問筆錄），顯見被告當時對告訴人拉扯腰帶所施用之力道非輕。參以
      被告於偵查中自承：拉扯的時間約五、六分鐘（見前開偵訊筆錄）。以被告及
      告訴人均為體格壯碩之成年人，對於用力拉扯腰帶，且時間長達五、六分鐘，
      將導致對方跌倒、甚至因為腰帶本身之勒束而造成身體傷害之結果，自有預見
      。惟被告竟仍執意以此方式，阻止告訴人離開現場，其對告訴人具有不確定傷
      害之故意，至為灼然。
    (二)又告訴人丁○○因與被告推擠、拉扯而受有胸部挫傷泛紅併擦皮傷約二X０‧
      五公分，下腹部（恥骨聯合上方）壓痛等傷害，亦有邱綜合醫院（傷診）第○
      ○三四三一號驗傷診斷書一紙在卷可稽。其中「下腹部壓痛」之傷害，復與被
      告拉扯告訴人腰帶造成勒束之部位相符，從而告訴人所受傷害應係被告與告訴
      人推擠、拉扯所致。被告前開辯解不足採憑，本件事證明確，被告犯行洵堪認
      定。
二、核被告所為，係犯刑法第二百七十七條第一項之傷害罪。原審因而適用刑法第二
    百七十七條第一項、第四十一條第一項，罰金罰鍰提高標準條例第一條前段、第
    二條，並審酌被告因細故而與告訴人相互拉扯之犯罪動機、告訴人所受傷害非重
    ，及犯罪後否認犯行，且未與告訴人達成和解等一切情狀，量處拘役三十日，並
    諭知易科罰金之折算標準，其認事用法，均無不合，量刑亦屬適當。上訴人即被
    告仍執詞否認犯行，固無足取，另上訴人即檢察官循告訴人請求，以原判決量刑
    過輕提起上訴，指摘原判決不當，亦無理由，均應予駁回。
三、至被告乙○○拉扯告訴人丁○○腰帶，阻止告訴人離去案發現場，客觀上固有以
    不法之腕力，妨礙丁○○行使權力，惟其目的既係因先前已經報警，欲將告訴人
    留在現場等候員警處理，從而，其主觀上尚難認有何妨害自由之犯意，自不構成
    刑法第三百零四條之強制罪，併此敘明。
據上論斷，應依刑事訴訟法第四百五十五條之一第一項、第三項、第三百六十八條，
判決如主文。
本案經檢察官甲○○到庭執行職務。
中      華      民      國    九十二    年      十一    月      六      日
                                臺灣高雄地方法院刑事第七庭
                                  審判長法  官    陳志銘
                                        法  官    柯盛益
                                        法  官    高英賓
右正本證明與原本無異。
不得上訴。
                                        書記官    林雯琪
中      華      民 國    九十二    年      十一    月      六      日
附錄論罪科刑法條：
中華民國刑法第二百七十七條
(普通傷害罪)
傷害人之身體或健康者，處三年以下有期徒刑、拘役或一千元以下罰金。
犯前項之罪因而致人於死者，處無期徒刑或七年以上有期徒刑；致重傷者
，處三年以上十年以下有期徒刑。


司法院資訊處製作；財團法人民間司法改革基金會備份。
